【裁判字號】    98,交易,775
【裁判日期】    990625
【裁判案由】    業務過失傷害
【裁判全文】
臺灣臺北地方法院刑事判決             98年度交易字第775號
公  訴  人  臺灣臺北地方法院檢察署檢察官
被      告  乙○○
上列被告因業務過失傷害案件，經檢察官提起公訴（98年度調偵
字第1323號），嗣因被告就被訴事實為有罪之陳述，本院告知被
告簡式審判程序之旨，並聽取當事人之意見後，裁定改依簡式審
判程序進行，判決如下：
    主  文
乙○○從事業務之人，因業務上之過失傷害人，處有期徒刑月
，如易科罰金，以新臺幣壹仟元折算壹日。
    事  實
一、乙○○係計程車司機，為從事駕駛業務之人，明知其職業聯
    結車駕駛執照業於民國94年間經道路主管機關吊銷，其未重
    新考照而為無汽車駕駛執照之人，猶於98年6月19日上午9時
    許，駕駛車牌號碼966-EF號營業小客車，沿臺北市○○區○
    ○路由南往北方向行駛，行經上開道路554巷與北安路口（
    起訴書誤載為安東路）之行人穿越道處，本應注意車輛行近
    行人穿越道前，應減速慢行，遇有行人穿越時，無論有無交
    通警察指揮或號誌指示，均應暫停讓行人先行通過，並注意
    車前狀況而隨時採取必要安全措施，而依當時情形，又無不
    能注意之情事，竟疏於注意，貿然左轉安東路，撞擊沿北安
    路跨越北安路（起訴書誤載為安東路）行人穿越道行走之同
    向行人甲○○，致甲○○到地後受有左手橈骨遠端骨折及臉
    骨骨折等傷害。
二、案經甲○○訴由臺北市政府警察局中山分局報告臺灣臺北地
    方法院檢察署檢察官偵查起訴。
    理  由
壹、程序方面
    按本件被告乙○○所犯係死刑、無期徒刑、最輕本刑為3年
    以上有期徒刑以外之罪，其於準備程序就前揭被訴事實為有
    罪之陳述，經法官告知簡式審判程序之旨，並聽取其與公訴
    人之意見後，本院認無不得或不宜改依簡式審判程序進行之
    處，爰依刑事訴訟法第273條之1第1項之規定，裁定本件由
    受命法官獨任進行簡式審判程序，合先敘明。
貳、實體方面
一、事實認定部分
  (一)訊據被告乙○○對於上開犯罪事實坦承不諱，核與告訴人甲
    ○○證述之情節相符（見98年度偵字第22536號偵查卷第5至
    7頁、第36頁），並有臺北市政府警察局中山分局道路交通
    事故現場圖、現場照片附卷可稽（見前揭偵查卷第14至22頁
    、第24至25頁）；而告訴人確因本件車禍受有傷害，亦有新
    光吳火獅紀念醫院診斷證明書2份（見前揭偵查卷第14至15
    頁）在卷可憑，均堪認屬真實。
  (二)按駕駛人應注意車前狀況，隨時採取必要安全措施，且汽車
    行近行人穿越道前，應減速慢行，遇有行人穿越時，無論有
    無交通警察指揮或號誌指示，均應暫停讓行人先行通過，道
    路交通安全規則第94條第3項、第103條分別定有明文，此乃
    駕駛人所應注意之義務。被告既曾考領有職業駕駛執照，對
    於上開交通規則自無不知之理，且被告無不能注意之情事，
    是其如能注意車前狀況，隨時採取必要安全措施，或行近行
    人穿越道前，採取減速慢行之安全措施，則不致造成本件事
    故發生告訴人受傷之結果，因認被告前開過失，與告訴人傷
    害結果間，有相當因果關係甚明。
  (三)綜上所述，本件事證明確，被告犯行堪以認定，應依法論科
    。
二、論罪科刑：
  (一)查被告係計程車司機，為從事駕駛業務之人，因駕駛業務上
    之過失致告訴人受傷，核其所為係犯第284條第2項前段業務
    過失傷害罪。按汽車駕駛人，無駕駛執照駕車、酒醉駕車、
    吸食毒品或迷幻藥駕車、行駛人行道或行經行人穿越道不依
    規定讓行人優先通行，因而致人受傷或死亡，依法應負刑事
    責任者，加重其刑至二分之一，道路交通管理處罰條例第86
    條第1項定有明文，本件被告前雖經依法考領駕駛執照，但
    其所考領之駕駛執照已於94年間經主管機關依法吊銷，迄今
    未重新考領，業據被告自承在案，並有證號查詢汽車駕駛人
    資料在卷可按（見本院卷第49頁），是本件車禍發生時，確
    屬無照駕駛。被告為汽車駕駛人，無駕駛執照駕車，且於行
    經行人穿越道不依規定讓行人優先通行，因而致告訴人受傷
    ，應依上揭規定，就其所犯業務過失傷害部分加重其刑。
  (二)爰審酌被告疏於注意行車安全，過失肇事致使告訴人甲○○
    受傷，犯後雖未能與告訴人達成和解並取得其諒解，然知坦
    承全部犯行，態度尚可，暨其素行、生活狀況、過失之情節
    與告訴人傷勢輕重等一切情狀，量處如主文所示之刑，並諭
    知易科罰金之折算標準。
據上論斷，應依刑事訴訟法第273條之1第1項、第299條第1項前
段，道路交通管理處罰條例第86條第1項，刑法第284條第2項前
段、第41條第1項前段，刑法施行法第1條之1第1項、第2項前段
，判決如主文。
本案經檢察官高維駿到庭執行職務。
中    華    民    國    99    年    6     月    25    日
                  刑事第七庭    法  官  章曉文
以上正本證明與原本無異。
如不服本判決應於收受送達後10日內向本院提出上訴書狀，並應
敘述具體理由；其未敘述上訴理由者，應於上訴期間屆滿後20日
內向本院補提理由書（均須按他造當事人之人數附繕）「切勿逕
送上級法院」。
                                書記官  林義盛
中    華    民    國    99    年    6     月    25    日
附錄論罪科刑法條
中華民國刑法第284條
因過失傷害人者，處6月以下有期徒刑、拘役或5百元以下罰金，
致重傷者，處1年以下有期徒刑、拘役或5百元以下罰金。
從事業務之人，因業務上之過失傷害人者，處1年以下有期徒刑
、拘役或1千元以下罰金，致重傷者，處3年以下有期徒刑、拘役
或2千元以下罰金。

司法院資訊處製作；財團法人民間司法改革基金會備份。
